臺灣雲林地方法院民事簡易判決
110年度港簡字第217號
原      告  富邦產物保險股份有限公司

法定代理人  賴榮崇
訴訟代理人  魏至平
被      告  林博憲
上列當事人間請求損害賠償事件，本院於民國111年3月3日言詞
辯論終結，判決如下：
    主  文
被告應給付原告新臺幣105,000元。
訴訟費用由被告負擔。
本判決得假執行。
    事實及理由
壹、程序事項
一、按訴狀送達後，原告不得將原訴變更或追加他訴，但請求之
    基礎事實同一及擴張或減縮應受判決事項之聲明者，不在此
    限，民事訴訟法第255條第1項第2款、第3款定有明文，依同
    法第436條第2項規定，亦為簡易訴訟程序所適用。本件原告
    起訴時，係請求被告給付新臺幣（下同）105,000元，及自
    起訴狀繕本送達被告之翌日起至清償日止，按週年利率百分
    之5計算之利息。嗣原告於民國111年3月3日言詞辯論期日當
    庭捨棄利息之請求，經核合乎前揭規定，程序上應予准許。
二、按當事人之法定代理人之代理權消滅者，訴訟程序在有法定
    代理人或取得訴訟能力之本人承受其訴訟以前當然停止；第
    168條、第169條第1項及第170條至前條之規定，於有訴訟代
    理人時不適用之。民事訴訟法第170條、第173條分別定有明
    文。又所謂承受之聲明，並無一定之用語，苟依書狀意旨，
    及承受義務人以該書狀所為之訴訟行為，足認其係出於承受
    訴訟之意思者，即不能指為尚未為合法之承受訴訟之聲明（
    最高法院77年度台上字第772號判決意旨參照）。經查，原
    告於訴訟中變更其法定代理人為賴榮崇，有原告110年12月2
    4日富保人字第1100003396號文令在卷可參。賴榮崇業已提
    出委任狀並為本案之辯論（見本院卷第213頁至第217頁），
    依上開說明，自應認其已有承受訴訟之意思，而合法為承受
    訴訟之聲明。
貳、實體事項
一、原告主張：緣被告於102年6月23日跌倒致左踝關節骨折，因
    在醫院見到國民顧問有限公司傳單，而主動與訴外人即保險
    代辦人陳韻茹聯絡，雙方簽訂委任契約後，陳韻茹遂安排並
    陪同被告就診，且教導其於就診時如醫師要求抬腳，則動動
    腳指即可，不要抬腳，致診治醫師診斷錯誤，開立與真實病
    情不符之診斷證明書。嗣被告與陳韻茹明知傷勢未達上開診
    斷證明書程度，仍於103年2月27日透過雲林縣臺西鄉公所，
    持上開不實診斷證明書向原告申請102年臺西鄉鄉民意外傷
    害保險理賠，致原告陷於錯誤，於103年3月21日核撥理賠金
    150,000元予被告，被告遂於103年7月11日交付佣金45,000
    元給陳韻茹，本案並經臺灣高等法院臺中分院104年度上訴
    字第1725號刑事判決判處被告犯共同犯詐欺取財罪，處有期
    徒刑4月確定。而被告以詐術欺瞞醫師開立與傷勢不符之診
    斷書，並以該診斷書向原告申請理賠，致原告受有105,000
    元（理賠金150,000元，扣除被告給付予陳韻茹之佣金45,00
    0元）之損害。為此爰依民法侵權行為之法律關係提起本件
    訴訟。並聲明如主文第1項所示。
二、被告對原告上開主張，當庭為認諾之意思表示。
三、按當事人於言詞辯論時為訴訟標的之認諾者，應本於其認諾
    為該當事人敗訴之判決，民事訴訟法第384條定有明文。被
    告於言詞辯論時既就本件訴訟標的為認諾（見本院卷第216
    頁），依上開說明，本院自應本於被告之認諾而為其敗訴之
    判決。從而，原告請求被告給付如主文第1項所示，為有理
    由，應予准許，並依民事訴訟法第389條第1項第1款、第3款
    規定，依職權宣告假執行。
四、訴訟費用負擔之依據：民事訴訟法第78條。
中　　華　　民　　國　　111 　年　　3 　　月　　17　　日
                      北港簡易庭  法  官  詹皇輝
以上正本證明與原本無異。
如不服本判決，應於送達後20日內，向本院北港簡易庭提出上訴
狀並表明上訴理由，如於本判決宣示後送達前提起上訴者，應於
判決送達後20日內補提上訴理由書（須附繕本）。
中　　華　　民　　國　　111 　年　　3 　　月　　17　　日
　　　　　　　　　　　　　　　　　書記官　伍幸怡